臺灣臺南地方法院臺南簡易庭民事判決
111年度南小字第133號
原      告  玉山商業銀行股份有限公司

法定代理人  黃男州
訴訟代理人  賴曉秋
            陳宥縢
被      告  李玉珍

上列當事人間請求返還信用卡消費款事件，本院於民國111年3月
24日言詞辯論終結，判決如下：
    主      文
被告應給付原告新臺幣42,365元，及其中新臺幣29,991元自民國
110年10月30日起至清償日止，按週年利率百分之15計算之利息
。
訴訟費用新臺幣1,000元由被告負擔。
本判決得假執行。
    事實及理由
一、原告主張：被告於民國101年7月11日向原告請領信用卡使用
    （卡別：MASTER、卡號：0000000000000000），依約被告得
    持信用卡至特約商店刷卡消費，或向指定辦理預借現金之機
    構預借現金，並應於當期繳款截止日前清償，如逾期應自各
    筆帳款入帳日起按週年利率百分之15計算利息。詎被告迄至
    109年4月23日止，尚計積欠新臺幣（下同）42,365元（本金
    29,991元）及其利息未清償，屢經催討，均置之不理。為此
    ，爰依消費借貸之法律關係提起本件訴訟等語。並聲明：如
    主文第一項所示。
二、被告則以：對金額沒有意見，伊有誠意要還，所以有聲請更
    生，但利息這樣一直計算下去，伊真的沒有辦法還清，目前
    真的沒有能力還錢，希望能以本金來分期，每個月清償1,00
    0元，利息就不要算了等語。
三、原告主張之上揭事實，業據其提出與所述相符之信用申請書
    、信用卡約定條款、應收帳務明細表等件為證（見本院卷第
    41至47、71、73頁），且為被告所不爭執，堪信為真實。又
    被告雖曾依消費者債務清理條例聲請更生，然其聲請業經裁
    定駁回，有本院110年度消債更字第195號民事裁定在卷可按
    （見本院卷第19至22頁），是被告既尚未裁定開始更生程序
    ，債權人對債務人之訴訟，並不受限制，合先敘明。至被告
    辯稱現無力清償云云，此僅係其履行及清償能力之問題，與
    被告應負之清償責任無涉。從而，原告本於消費借貸之法律
    關係，請求被告給付如主文第一項所示之本金、利息，即屬
    有據，應予准許。
四、按於小額訴訟程序，法院為訴訟費用之裁判時，應確定其費
    用額；訴訟費用，由敗訴之當事人負擔，民事訴訟法第436
    條之19第1項、第78條分別定有明文。經核本件訴訟費用額
    為1,000元（即第一審裁判費），爰依前揭規定，確定訴訟
    費用之負擔如主文第二項所示。
五、本件係屬民事訴訟法第436條之8第1項小額訴訟事件，所為
    被告敗訴之判決，依同法第436條之20規定，應依職權宣告
    假執行。
六、據上結論，本件原告之訴為有理由，依民事訴訟法第436條
    之23、第436條第2項、第436條之19第1項、第78條、第436
    條之20，判決如主文。　　
中　　華　　民　　國　 111　　年　　 3　　月　　31　　日
                  臺南簡易庭  法　官　張玉萱
以上正本證明與原本無異。
如不服本判決，應於送達後廿日內，向本院提出上訴狀並表明上
訴理由，如於本判決宣示後送達前提起上訴者，應於判決送達後
廿日內補提上訴理由書（須附繕本）。對於小額程序之第一審判
決之上訴，非以其違背法令之理由，不得為之。且上訴狀內應記
載表明（一）原判決所違背之法令及其具體內容。（二）依訴訟
資料可認為原判決有違背法令之具體事實者。如委任律師提起上
訴者，應一併繳納上訴審裁判費。
中　　華　　民　　國　　111 　年　　3 　　月　　31　　日
                              書記官  鄭伊汝